

DESARROLLADOR WEB

- https://cutt.ly/NvwHATh
- sjosuerojasc@gmail.com
- +57 3002498436

# PERFIL

Desarrollador interdisciplinario que actualmente esta buscando una combinación perfecta de estilo y funcionalidad para una amplia gama de desarrollos interactivos.

Durante los últimos 4 años de experiencia he ayudado a empresas, organizaciones a alcanzar los objetivos comerciales y estabilidad para sus usuarios.

# HABILIDADES

Frontend (Angular, React, Vue)

Backend (Node, Laravel, Codeigniter)

SQL gestores (MySQL, MariaDB, PostgreSQL)

## IDIOMAS

**ESPAÑOL** 

Flently

**INGLES** 

B2 Flently written

# ESTUDIOS

### Platzi

2021 - Actual Maestria en Desarrollo Web

#### **SENA**

2017-2015

Tecnologia de Ingenieria de Software

#### **SENA**

2015-2017

Tecnico de sistemas de informacion

## EXPERIENCIA

## **Tekbees**

ABR 2020 - Actualmente

Cargo: **Desarrollador Web Fullstack**Mis actividades como desarrollador se
plantean en la gestion de nuevos aplicativos
con estandares actualizados aplicando una
metodologias de trazabilidad como SCRUM,
KANBAS para el manejo de proyectos. Dentro
del portafolio de aplicaciones realizadas con
el Stack: MERN, MEAN y MEVN haciendo
alución a sus siglas Mongo DB, Express.js,
React - Angular Vue y Node.

# **Josué** Rojas

DESARROLLADORWEB

- https://cutt.ly/NvwHATh
- sjosuerojasc@gmail.com
- +57 3002498436

# EXPERIENCIA

#### **Tekbees**

ABR 2020 - Actualmente

...También gestionado SDKs para la biometria y reconocimiento facial desde una perspectiva del usuario aplicando tecnologias como: Angular, LitElement, Vue, Typescript puro, del lado del servidor con Node.js, Docker, AWS Lambdas, Nuxt y scripts en Bash para despliegue.

#### **PWEX**

OCT 2019 - MAY 2020

Cargo: **Desarrollador Web Senior**Mis actividades como desarrollador senior dentro de la compañia partieron en dar una gestion de innovacion a los portales de administracion para los consultores, personal de seguridad dando desarrollo de nuevas funcionalidades en tecnologias como: Laravel, Codeigniter, Angular, React y del lado de Base de datos: MySQL, SQL Server con procedimientos almacenados y gestion de nuevos Sitios de Ecommerce con los stack de tecnologia de Javascrit:MEVN, MEAN (Mongo, Express, Vue y/o Angular, Node.js)

# Seguroparaviaje

JUN 2017 - SEP 2019

Cargo: **Desarrollador Web semi-senior**Mis actividades como desarrollador senior
dentro de la compañia partieron desde la gestion
de automatizacion de tareas con scripts en bases
de datos utilizando CRON JOBS, dando soporte a
los portales de ecommerce Seguroparaviaje,
TravelerAssistance, VisaTravel Center,
Segurodeviajemundial, ISIC Ecuador, brindando
nuevas funcionalidades.

## Seguroparaviaje

JUN 2017 - SEP 2019

...realizando la creacion de los portales de Traveler Assitance con tecnologias como: JOOMLA - MySQL JQuery, posterior a Angular,Codeigniter. Prestando servicios para el soporte y mantenimiento de sistemas interno para los asesores de venta con sistemas en PHP, Javascript puro.

# Anthropologic

OCT 2016 - ABR 2017

Cargo: **Desarrollador Web Junior**Brindando soporte a los colaboradores de la compañia en adicional en temas de soporte web en páginas de los clientes: CREPES & Waffles, EMI, Onda de Mar en cambios visuales soporte de campañas de Email marketing, desarrollo de sitios sencillos con HTML, CSS, lavscript y PHP.